【裁判字號】    98,上訴,858
【裁判日期】    980618
【裁判案由】    偽造文書
【裁判全文】
臺灣高等法院臺中分院刑事判決         98年度上訴字第858號
上  訴  人  臺灣臺中地方法院檢察署檢察官
上  訴  人
即  被  告  乙○○
上列上訴人因被告犯偽造文書案件，不服臺灣臺中地方法院97年
度訴字第4470號中華民國98年2月26日第一審判決（起訴案號：
臺灣臺中地方法院檢察署97年度偵字第13353號），提起上訴，
本院判決如下：
    主  文
上訴駁回。
    事  實
一、乙○○（越南籍人士）與甲○○於下列行為時為夫妻關係（
    兩人於民國（以下同）97年8月25日經法院判決離婚）。緣
    乙○○因其胞妹許美芳（越南籍人士）嫁入臺灣後，有使用
    行動電話對外聯絡之需求，而許美芳之丈夫不願意幫許美芳
    申辦，許美芳遂轉請乙○○幫忙，詎乙○○明知其夫甲○○
    已交付一支行動電話供其聯絡使用，不同意乙○○以甲○○
    之名義申辦行動電話門號，竟仍基於偽造及行使偽造私文書
    之犯意，於94年8月15日，與不知情之許美芳至位在臺中市
    南屯區○○路○段1181號之「遠傳電信股份有限公司」（下
    稱「遠傳公司」）及「和信電訊股份有限公司」（下稱「和
    信公司」）特約服務中心，未經甲○○之委託授權，逕行持
    用甲○○之國民身分證，以甲○○之名義，接續在屬於私文
    書之「遠傳公司」「行動電話服務申請書（限制型）」上之
    「申請者簽名」欄內偽造「甲○○」之署押計2枚，及「和
    信公司」之「行動電話服務申請書」上之「申請人簽章」、
    「手機兩年約同意書」上之「立同意書人姓名\公司名稱（
    簽章）」欄內偽造「甲○○」之署押各1枚計2枚，表示係「
    甲○○」本人申辦之意，隨即接續持以行使交付予該特約中
    心承辦人丁○○，申辦「遠傳公司」門號0000-000000號及
    「和信公司」門號0000-000000號行動電話共2號，足以生損
    害於甲○○本人及「遠傳公司」、「和信公司」對於申請行
    動電話使用人資料管理之正確性，丁○○並因此交付上開行
    動電話門號卡各1張及申辦門號所搭配之專案手機各1支予乙○○。事後，乙○○將「遠傳公司」之0000-000000號門號
    卡及專案行動電話手機交予許美芳使用，另一門號與行動電
    話手機則留供己用。嗣因甲○○接獲帳單後，發覺遭乙○○
    以其名義申辦上開行動電話門號，始悉上情。
二、案經甲○○訴由臺灣臺中地方法院檢察署檢察官偵查起訴。
    理  由
壹、證據能力部分：
    按被告以外之人（包括證人、鑑定人、告訴人、被害人及共
    同被告等）於審判外之陳述雖不符刑事訴訟法第159條之1至
    之4等4條之規定，而經當事人於審判程序同意作為證據，法
    院審酌該言詞陳述或書面陳述作成時之情況，認為適當者，
    亦得為證據；當事人、代理人或辯護人於法院調查證據時，
    知有刑事訴訟法第159條第1項不得為證據之情形，而未於言
    詞辯論終結前聲明異議者，視為有前項之同意，同法第159
    條之5定有明文。立法意旨在於傳聞證據未經當事人之反對
    詰問予以核實，原則上先予排除。惟若當事人已放棄反對詰
    問權，於審判程序中表明同意該等傳聞證據可作為證據；或
    於言詞辯論終結前未聲明異議，基於尊重當事人對傳聞證據
    之處分權，及證據資料愈豐富，愈有助於真實發見之理念，
    且強化言詞辯論主義，使訴訟程序得以順暢進行，上開傳聞
    證據亦均具有證據能力。查檢察官、被告對於本案卷內相關
    證人之證述、文書卷證資料之證據能力，於本院98年5月11
    日上午9時30分行準備程序中皆表示沒有意見等語，亦未就
    上述證據資料有合於刑事訴訟法第159條第1項不得為證據之
    情形於本院言詞辯論終結前聲明異議，且上述證人之證述、
    文書卷證資料亦經本院於審理期日逐一提示、朗讀，並告以
    要旨，本院復審酌相關證人證述筆錄製成、文書卷證資料取
    得，並無證據顯示有何違背程序規定情事，依據上述之說明
    ，均應具有證據能力。
貳、實體理由：
一、訊據上訴人即被告（以下稱被告）乙○○對伊有於上揭時間
    、地點，持用甲○○之身分證件，以甲○○之名義，在如附
    表編號1、2號所示之申請書上簽署「甲○○」之署押，而取
    得如犯罪事實欄所載之行動電話門號及專案手機，後將「遠
    傳公司」之0000-000000號門號卡及專案手機交予證人即伊
    之妹妹許美芳使用等情皆不爭執；惟矢口否認犯有行使偽造
    私文書之犯行，於原審法院審理中辯稱：伊並無犯罪之意，
    雖未經甲○○同意即前去申辦，然伊認為伊與甲○○係夫妻
    關係，得以使用甲○○之名義申辦，因甲○○亦可以使用伊
    之提款卡，案發當時伊與甲○○係夫妻，行動電話為時下家
    庭生活幾乎不可或缺之用品，伊自得本於日常家務代理權而
    以甲○○之名義簽名於上開申請書，不可能構成無製作權之
    冒用；且因相關電話帳單均郵寄至當時伊與甲○○之住所，
    甲○○早已知悉，如甲○○確未於事前概括同意或授權伊申
    辦，焉能逾二年長期坐視，是本件縱非屬日常家務代理權之
    範疇，事前顯然已經甲○○之概括同意或授權，且被告以甲○○名義申辦手機門號，意在供自己及胞妹基於合法目的使
    用，該情殊與冒名申辦門號用以作姦犯科者迥異，殊無損害
    名義人之利益或行動電話公司對行動電話申請管理之正確性
    ，是伊單純以甲○○名義申請門號為合法目的之使用，不可
    能造成公眾或他人之損害，應不構成犯罪云云；於本院審理
    中亦辯稱：申辦上述行動電話有先向甲○○告知，甲○○說
    伊如要申辦，得以自行申辦，申辦後，亦有告知甲○○，伊
    並未犯罪等云云。
二、經查：
  (一)被告有於如犯罪事實欄所載之時間、地點，持用甲○○之身
    分證件，以甲○○之名義，同時申辦「遠傳公司」門號0000
    -00000號及「和信公司」門號0000-000000號之行動電話，
    並在如附表編號1、2號所示之申請書上簽立「甲○○」之署
    押，以取得上開行動電話門號卡各1張及申辦上開行動電話
    門號所搭配之專案手機各1具，嗣被告將其中「遠傳公司」
    之0000-000000號門號卡與專案手機交予許美芳使用，將「
    和信公司」0000-000000號門號卡及專案手機留供伊使用等
    情，除為被告所是認外，並核與甲○○於原審法院審理時結
    證稱被告未經渠同意，擅自持用渠之身分證件，以渠之名義
    申辦上開行動電話門號，及許美芳與證人即承辦人丁○○於
    原審法院審理中各結證稱被告確持用甲○○之身分證件申辦
    上述二組行動電話門號，並在如附表編號1、2號所示之申請
    書上簽立「甲○○」之署押，用以申辦上述二組行動電話等
    情相符；復有「遠傳公司」於97年4月18日以遠傳企營字第
    09710102227號函並檢附行動電話服務申請書、繳款明細（
    他字偵查卷第33頁以下）、「和信公司」於97年11月20日以
    和信（企營）字第09721101017號函並檢附行動電話服務申
    請書、繳款明細（原審卷第28頁以下）等文書卷證各在卷可
    稽，是上開被告所不爭執部分核與本案客觀事實相符，堪先
    採認。
  (二)被告雖以上開情詞抗辯，惟查：
  1.被告於初次偵訊中即先否認未經甲○○同意申辦上述二組行
    動電話門號，亦否認有在上述行動電話申請書上偽造「甲○○」之署押，並辯稱：「（問：0000-000000的電話是誰使
    用的？）他（甲○○）辦給我妹妹許美芳使用的，是我妹妹
    拜託他辦的。」、「（問：甲○○是否有同意申辦電話給你
    們使用？）有，他同時辦了二支，一支給我，一支給我妹妹
    用。」、「（問：有無其他陳述）他（甲○○）是亂告我的
    ，辦門號要證件且要本人簽名，我是外籍新娘，不可能由我
    們自己辦，辦的時候是我和甲○○及我妹妹三人一起去黎明
    路的「遠傳門市」辦的。」云云（他字偵查卷第24頁以下）
    。後於原審法院審理中始坦認有上述不爭執事實之行為，惟
    仍辯稱伊認為與甲○○係夫妻關係，得以使用甲○○名義申
    辦，並無犯罪故意云云，足見被告對於未經甲○○同意，擅
    自持用甲○○之身分證件，以甲○○之名義，申辦上開行動
    電話門號係屬違法係有所認知，允無疑義，否則自無於甲○○提出告訴後初次偵查時刻意抗辯係甲○○本人親自前往申
    辦上開行動電話門號，並親自在申請書上簽名云云。又「不
    得因不知法律而免除刑事責任」，刑法第16條前段定有明文
    ，雖被告為越南籍人士，然以他人之名義申辦行動電話，須
    獲得本人之授權，乃舉世不移之道理，何況被告是以甲○○
    名義申辦行動電話供許美芳使用，被告對此更難以諉為不知
    。此再稽之被告自承稱伊於本件申辦之前約半年，曾向甲○○提及要申辦行動電話，惟因甲○○不同意伊始作罷等語亦
    可佐證。另再參之許美芳於原審法院審理時亦結證稱：「當
    時係因想申辦行動電話使用，但因丈夫不希望我與他人連絡
    ，故而不同意幫我申辦，始轉而拜託乃姐即被告幫忙申辦。
    」等語（原審卷第184頁以下）。則被告既知許美芳之夫不
    願幫許美芳申辦行動電話，始轉請伊幫忙，當可知悉伊未經
    甲○○同意，亦不得擅以甲○○名義申辦上述行動電話。而
    上述行動電話申辦之代理廠商即丁○○於承辦當時，雖未要
    求被告出具委託書，以明被告確有經甲○○之委託授權，申
    辦手續容有瑕疵，然本件行動電話申辦當時被告為甲○○之
    妻，此觀之被告所提示予丁○○之被告與甲○○之身分證件
    上記載即可知，被告既能持用甲○○之身分證件申辦手機門
    號，丁○○因而誤信被告有得甲○○之委託授權尚可理解，
    被告既知未經甲○○同意，不得擅自持用甲○○之身分證件
    ，竟仍以甲○○之名義申辦上開行動電話，當無因承辦手續
    之瑕疵，而解免犯罪刑責之餘地。
  2.次查，被告自承申辦上述行動電話之時伊本意是要以甲○○
    名義申辦一支行動電話予許美芳使用，嗣因丁○○告知同時
    申辦二支比較划算，伊於申辦時始臨時決定同時申辦二支門
    號等語，此亦經許美芳於原審法院審理中結證屬實，堪信為
    真，許美芳並證稱係於申辦前一週始拜託被告申辦行動電話
    門號供其使用等語（原審卷第184頁以下），由此可知，被
    告於原審法院審理中抗辯稱於申辦前約半年即有告知甲○○
    ，有得甲○○事前概括同意及授權云云，顯不實在，自不足
    取，自應以甲○○於原審法院審理時指證稱不知被告擅自持
    用渠身分證件以渠名義申辦行動電話等語為可信。另甲○○
    於原審法院審理時亦明確證稱渠不同意被告以渠之名義申辦
    行動電話門號，亦不同意被告以渠之名義申辦行動電話予許
    美芳使用等語，而按民法第1003條之夫妻間日常家務代理之
    規定，前提僅限於「目常家務」行為之代理，無論是第一項
    之當然有代理權之規定，以及第二項該代理權濫用及限制之
    規定，均係以「日常家務」之行為為前提，本件被告擅以甲○○名義申辦行動電話門號供許美芳使用，顯非屬於日常家
    務之行為，是被告此之抗辯亦無可採。再衡之許美芳於申辦
    行動電話門號前一週始拜託被告申辦手機門號供其使用，甲○○對此一無所知，事前被告又曾要求甲○○幫伊申辦行動
    電話門號使用，復經甲○○明示拒絕，甲○○既不同意被告
    以渠之名義申辦行動電話，自無可能同意被告以渠之名義為
    許美芳申辦行動電話，更是允無疑義。
  3.又刑法第210條所謂偽造私文書足以生損害於公眾或他人，
    祇須偽造時足以發生損害為已足，至真正名義人之事後追認
    ，與其已成立之罪名，並無影響，被告既冒用上訴人名義，
    寫立借據私自押款，則該上訴人對於債權人方面，形式上即
    負有償還責任，是被告偽造借據之際，已足發生損害，極為
    顯然，雖上訴人事後對之表示追認，與被告所犯行使偽造私
    文書罪之成立，毫無關係，自不能據為免罪之主張，最高法
    院著有25年上字第2123號判例參照。被告既未經甲○○之授
    權，擅自持用甲○○之身分證件，以甲○○名義，申辦上述
    行動電話門號供伊及許美芳使用，縱使甲○○事後因相關電
    話帳單均郵寄至當時被告與甲○○住所而知悉，並長期坐視
    不管，甚或再於96年5月29日受被告之請託前去更換被告所
    使用之行動電話號碼而未即時提告，惟此際被告與甲○○尚
    在夫妻關係存續中，甲○○容係念在夫妻之情暫時隱忍，並
    不影響被告犯有偽造文書罪之成立，亦難以此反推被告有經
    甲○○事前概括同意或默示授權，而為有利被告之認定。又
    按刑法處罰偽造文書罪之主旨，所以保護文書之實質的真正
    ，雖尚以足生損害於公眾或他人為要件之一，亦衹以有損害
    之虞為已足，有無實受損害，在所不問，且此所謂損害，亦
    不以經濟價值為限（最高法院51臺上字第1111號判例參照）
    ，被告未經甲○○之委託授權，持用甲○○之身分證件，並
    偽造「甲○○」署押於如附表編號1、2號所示之申請書上，
    以甲○○名義申辦上述行動電話門號，使「遠傳公司」、「
    和信公司」誤信係甲○○所欲授權申辦而為契約當事人，將
    使甲○○因此將擔負契約責任，自足以生損害於甲○○、及
    「遠傳公司」、「和信公司」對於申請使用人資料管理之正
    確性及交易秩序甚明，並不因被告或許美芳事後已繳納電信
    費用而有異。被告於原審法院審理中抗辯稱伊以甲○○名義
    申辦手機門號，意在供伊及許美芳基於合法目的使用，與冒
    名申辦門號用以作姦犯科者迥異，無損害於甲○○之利益或
    行動電話公司對行動電話申請管理之正確性，暨單純以甲○○名義申請門號為合法目的之使用，未造成公眾或他人之損
    害等云云，自無可採，亦無可採為被告有利之認定。
  (三)是綜上所述，被告上開所辯，純係事後卸責避就之詞，不足
    以採信。本件事證明確，被告上述犯罪，洵堪認定，應依法
    予以論科。
三、被告於行為後，刑法業已修正公布，並自95年7月1日施行。
    修正後刑法第2條第1項規定：「行為後法律有變更者，適用
    行為時之法律。但行為後之法律有利於行為人者，適用最有
    利於行為人之法律。」，此條規定乃與刑法第1條罪刑法定
    主義契合，而貫徹法律禁止溯及既往原則，係規範行為後法
    律變更所生新舊法律比較適用之準據法，是刑法第2條本身
    雖經修正，但刑法第2條既屬適用法律之準據法，本身尚無
    比較新舊法之問題，應一律適用裁判時之現行刑法第2條規
    定以決定適用之刑罰法律，先予辨明。又本次刑法修正之比
    較新舊法，應就罪刑有關之共犯、未遂犯、想像競合犯、牽
    連犯、連續犯、結合犯，以及累犯加重、自首減輕暨其他法
    定加減原因（如身分加減）與加減例等一切情形，本於統一
    性及整體性原則，綜其全部罪刑之結果而為比較，亦有最高
    法院95年度第8次刑庭會議決議可資參照。
    據此：
  (一)刑法第2條第1項規定部分：
    修正後刑法第2條第1項規定，已將新舊法律適用之「從新從
    輕」原則，改採「從舊從輕」原則，而此規定僅係規範行為
    後法律變更所生新舊法律比較適用之準據法，並非實體刑罰
    法律，自不生行為後法律變更之比較適用之問題。
  (二)易科罰金部分：
    被告犯罪時之刑法第41條第1項前段規定：「犯最重本刑為5
    年以下有期徒刑以下之刑之罪，而受6個月以下有期徒刑或
    拘役之宣告，因身體、教育、職業、家庭之關係或其他正當
    事由，執行顯有困難者，得以1元以上3元以下折算一日，易
    科罰金。」，又被告行為時之易科罰金折算標準，修正前罰
    金罰鍰提高標準條例第2條（現已刪除）規定，就其原定數
    額提高為100倍折算1日，則本件被告行為時之易科罰金折算
    標準，最高應以銀元300元折算1日，經折算為新臺幣後，應
    以新臺幣900元折算為1日。惟95年7月1日修正公布施行之刑
    法第41條第1項前段則規定：「犯最重本刑為5年以下有期徒
    刑以下之刑之罪，而受6個月以下有期徒刑或拘役之宣告者
    ，得以新臺幣1千元、2千元或3千元折算一日，易科罰金。
    」，比較修正前後之易科罰金折算標準，以95年7月1日修正
    公布施行前之規定，較有利於被告，則依修正後之刑法第2
    條第1項前段，比較新、舊法結果，仍應適用修正前刑法第
    41條第1項前段之規定，定其折算標準。
  (三)緩刑部分：
    被告行為後，刑法第74條業於95年7月1日修正施行。但「犯
    罪在刑法新法施行前，新法施行後，緩刑之宣告，應適用新
    法第74條之規定。」，最高法院95年5月23日刑事庭第八次
    會議決議第7點可資參照，故本案關於緩刑宣告應適用新法
    第74條之規定。
四(一)核被告乙○○所為，係犯刑法第216條、第210條之行使偽造
    私文書罪。被告偽造「甲○○」署押之行為，為偽造私文書
    之階段行為，偽造之低度行為，為高度之行使行為所吸收，
    均不另論罪。本件被告是基於同時申辦2支行動電話之目的
    ，而於密接之時間內利用同一機會接續為上開申辦行動電話
    行為，應為接續犯。檢察官於起訴書犯罪事實欄內雖未敘及
    被告未得甲○○之委託授權，逕行持用甲○○之身分證件，
    偽造「甲○○」署押於申請書上，以甲○○之名義，同時申
    辦「和信公司」之0000-000000號行動電話門號使用，然此
    部分事實與檢察官提起公訴之犯罪事實具有實質上一罪關係
    ，為起訴效力所及，應併予以審究，併予敘明。
  (二)爰審酌被告並無前科，素行良好，明知未得甲○○之委託授
    權，逕持用甲○○之身分證件，偽造「甲○○」署押於如附
    表編號1、2號所示之申請書上，以甲○○之名義，申辦上開
    行動電話門號使用，致生損害甲○○、及「遠傳公司」、「
    和信公司」，危害交易秩序，行為殊不可取，惟念被告犯後
    對於本案客觀事實並未爭執，所用手段尚屬平和，及被告犯
    罪之動機、目的、手段等一切情狀，量處有期徒刑3月，並
    諭知易科罰金之折算標準，資以懲儆。又被告行為後，中華
    民國96年罪犯減刑條例於96年7月16日公布施行，查被告本
    件犯罪係在96年4月24日以前，且非同條例第3條所示不得減
    刑之罪，亦無同條例第5條規定例外不得減刑之情事，爰依
    同條例第2條第1項第3款規定，減其宣告刑二分之一，並諭
    知易科罰金之折算標準。末查被告前未曾受有期徒刑以上刑
    之宣告，有臺灣高等法院被告全國前案紀錄表及臺灣臺中地
    方法院檢察署刑案資料查註紀錄表在卷可稽，被告因一時短
    於思慮，致觸犯本案犯行，且於犯罪當時為被害人甲○○之
    外籍配偶，智識程度不高，申辦得行動電話門號及取得行動
    電話手機後，於專案手機二年合約期內均有繳納通信費用，
    經此次起訴審判後，當能知所警惕，信無再犯之虞，認為上
    開對其宣告之刑，以暫不執行為適當，併宣告緩刑二年，以
    啟自新。惟被告守法觀念顯有不足，為使被告於緩刑期間內
    ，能深知戒惕，避免緩刑之宣告遭撤銷，且導正其行為與法
    治之觀念，爰併宣告於緩刑期間內，向指定之公益團體、地
    方自治團體或社區，提供如主文所示之義務勞務時間，並依
    刑法第93條第1項第2款之規定，應於緩刑期間付保護管束，
    期能使被告於義務勞務過程及保護管束期間，確切明瞭其行
    為所造成之損害，並培養正確法治觀念。至於被告究應向何
    公益團體、地方自治團體或社區提供義務勞務，屬執行之問
    題，應由執行檢察官斟酌全案情節及各公益團體、地方自治
    團體或社區之需求，妥為指定，併予敘明。
  (三)如附表編號1、2號所示偽造之「甲○○」署押，不問屬於犯
    人與否，均應依刑法第219條規定沒收之。
五、另按刑法第339條第1項、第2項詐欺取財罪、詐欺得利罪之
    成立，以意圖為自己不法或第三人不法之所有，以詐術使人
    陷於錯誤，而將本人或第三人之物交付，或以前項方法得財
    產上不法之利益或使第三人得之為要件，最高法院著有30年
    上字第816號、46年臺上字第260號判例可資參照。經查，本
    件被告雖擅以甲○○之名義，申辦取得上述行動電話門號及
    專案手機，惟於該專案手機二年之合約期內均有繳納相關費
    用，有「遠傳公司」於97年12月18日以遠傳（企營）字第09
    711202947號函及「和信公司」於97年12月18日以和信（企
    營）字第09721200847號函（原審卷第143至148頁）在卷可
    稽，尚難認被告於上述申辦行動電話之時有為自己或第三人
    不法所有之意圖，而犯有詐欺取財或詐欺得利之犯罪（檢察
    官於此部分亦未提起公訴），附此敘明。
六、原審判決，以被告犯上述行使偽造私文書之罪，事證明確，
    依據刑事訴訟法第299條第1項前段，刑法第2條第1項、第21
    6條、第210條、修正前刑法第41條第1項前段、第74條第1項
    第1款、第2項第5款、第93條第1項第2款、第219條，罰金罰
    鍰提高標準條例第2條（修正前），現行法規所定貨幣單位
    折算新臺幣條例第2條等規定予以論科，復審酌上情，為有
    期徒刑3月之量處，又因被告之犯罪係在96年4月24日中華民
    國96年罪犯減刑條例施行基準日前，依據該減刑條例第2條
    第1項第3款、第7條、第9條之規定減輕其宣告刑二分之一，
    與易科罰金之折算標準，併為附條件緩刑之宣告等認事用法
    並無違誤，量刑亦稱妥適。被告以否認犯罪為由提起上訴，
    並無可採，為無理由；檢察官據甲○○具狀請求以原審判決
    量刑過輕為由提起上訴，然量刑輕重係屬事實審法院得依職
    權自由裁量之事項，茍已斟酌刑法第57條各款所列情狀而未
    逾法定刑度，即不得遽指為違法，原審判決理由已載明審酌
    上述情節，量處上開刑責，已注意適用刑法第57條之規定，
    所處之刑亦符合「罰當其罪」之原則，並無輕重失衡之情形
    ，檢察官上開上訴理由，尚與事證情況不符；是檢察官、暨
    被告之上訴，均無可採，為無理由，皆應予以駁回。
據上論結，應依刑事訴訟法第368條，判決如主文。
本案經檢察官丙○○到庭執行職務。
中    華    民    國    98    年    6     月    18    日
            刑事第三庭   審判長法  官   王  增  瑜
                               法  官   吳  進  發
                               法  官   梁  堯  銘
以上正本證明與原本無異。
如不服本判決應於收受送達後十日內向本院提出上訴書狀，其未
敘述上訴之理由者，並得於提起上訴後十日內向本院補提理由書（
均須按他造當事人之人數附繕本）「切勿逕送上級法院」。
                               書記官   陳  麗  玉
中    華    民    國    98    年    6     月    18    日
附表：
┌──┬───────────┬─────┬───────┐
│編號│偽造署押之文書名稱、及│偽造署押、│   備    註   │
│    │偽造處                │及數目    │              │
├──┼───────────┼─────┼───────┤
│1   │「遠傳公司」之「行動電│偽造之「汪│依刑法第219條 │
│    │話服務申請書（限制型）│炎山」署押│規定宣告沒收之│
│    │」上之「申請者簽名」欄│計2枚。   │。            │
├──┼───────────┼─────┼───────┤
│2   │「和信公司」之「行動電│偽造之「汪│依刑法第219條 │
│    │話服務申請書」上之「申│炎山」署押│規定宣告沒收之│
│    │請人簽章」及「手機兩年│各1枚計2枚│。            │
│    │約同意書」上之「立同意│          │              │
│    │書人姓名\公司名稱（簽 │          │              │
│    │章）」欄              │          │              │
└──┴───────────┴─────┴───────┘


司法院資訊處製作；財團法人民間司法改革基金會備份。
